---
title: "Trabajo 3"
author: "Antonio Álvarez Caballero"
date: "27 de mayo de 2016"
output: pdf_document
---

```{r setup, include=FALSE}
require(ISLR)
require(ggplot2)
require(plotly)
require(reshape)
require(GGally)
knitr::opts_chunk$set(echo = TRUE)
```

# Ejercicio 1

```{r Auto, include = FALSE}
attach(Auto)
pairs(Auto)
```

## Apartado a)

Parece ser que las variables de las que más depende mpg son displacement, horsepower y weight. Veámoslas con más detalle.

```{r plots, echo = FALSE, cache = TRUE}
ggpairs(Auto, columns =  c("mpg","displacement", "horsepower", "weight"))
# ggplot(Auto, aes(x=cylinders,y=mpg)) + geom_boxplot(aes(group = cut_width(cylinders,0.25)))
ggplot(Auto, aes(x=displacement,y=mpg)) + geom_boxplot(aes(group = cut_width(displacement,0.25)))
ggplot(Auto, aes(x=horsepower,y=mpg)) + geom_boxplot(aes(group = cut_width(horsepower,0.25)))
ggplot(Auto, aes(x=weight,y=mpg)) + geom_boxplot(aes(group = cut_width(weight,0.25)))
# ggplot(Auto, aes(x=acceleration,y=mpg)) + geom_boxplot(aes(group = cut_width(acceleration,0.25)))
# ggplot(Auto, aes(x=year,y=mpg)) + geom_boxplot(aes(group = cut_width(year,0.25)))
# ggplot(Auto, aes(x=origin,y=mpg)) + geom_boxplot(aes(group = cut_width(origin,0.25)))
# ggplot(Auto, aes(x=name,y=mpg)) + geom_boxplot(aes(group = cut_width(name,0.25)))
```

## Apartado b)

Seleccionamos las variables que hemos decidido para predecir.

```{r selection}
data <- Auto[,c("mpg","displacement","horsepower","weight")]
```

## Apartado c)

Como nuestro conjunto de datos es grande (```r I(nrow(Auto))``` instancias), podemos realizar un muestreo aleatorio. Así tampoco falseamos las muestras, cosa que podría pasarnos si realizamos un muestreo estratificado.

```{r split}
index <- sample(nrow(Auto), size = 0.8*nrow(Auto) )

Auto.train <- Auto[index,]
Auto.test <- Auto[-index,]
```

